【裁判字號】    94,訴,756
【裁判日期】    950209
【裁判案由】    偽造文書
【裁判全文】
臺灣士林地方法院刑事判決               94年度訴字第756號
公  訴  人  臺灣士林地方法院檢察署檢察官
被      告  乙○○
上列被告因偽造文書案件，經檢察官提起公訴（94年度偵緝字第
875 號），被告為有罪之陳述，經本院合議庭裁定本件宜由受命
法官獨任進行簡式審判程序，判決如下：
    主  文
乙○○連續行使偽造私文書，足以生損害於他人，處有期徒刑
月，如易科罰金，以佰元折算壹日。緩刑貳年。
    事  實
一、乙○○意圖為自己不法所有，於民國（下同）92年12月25日
    下午3 時許，在台北縣淡水鎮○○路151 號淡江大學商管大
    樓Ｂ603 教室內，趁甲○○、丁○○、丙○○等三人疏於注
    意而將渠等所有之皮包放置於教室內之機會，徒手竊取甲○○之皮包（內含身分證、健保IC卡、學生證、富邦及建華商
    業銀行之金融卡、台新銀行信用卡：卡號0000-0000-0000-
    0000及新台幣1,000 元左右）、丁○○之黑色皮夾（內含身
    分證、學生證、聯邦銀行金融卡及新台幣800 元）、丙○○
    之綠色皮包（內含身分證、IC健保卡、金融卡及新台幣300
    多元），得手後，旋即前往該商管大樓2 樓電腦教室，基於
    概括犯意，連續於同日下午3 時45分19秒及46分28秒，利用
    網際網路設備連接到台灣大哥大公司網站（網址：http:
    //www .tcc.net.tw）， 輸入「甲○○」姓名、上揭台新銀
    行信用卡卡號、到期日等資料，及金額各為新台幣2,616、
    2,344 元，而偽造台灣大哥大線上刷卡繳費單2 份，以繳交
    其使用之0000000000號行動電話費用，表示甲○○承認該2
    筆消費，台灣大哥大公司並得據以向銀行請款，再由銀行轉
    向甲○○請款之意，而偽造該等私文書，並透過網路傳送而
    行使之，致台灣大哥大公司陷於錯誤，誤認刷卡者係真正之
    持卡人甲○○，而塗銷該2 筆行動電話費用，足以生損害於
    甲○○本人、台灣大哥大公司管理客戶費用之正確性及台新
    銀行管理信用卡業務之正確性。
二、案經甲○○訴請臺北縣政府警察局淡水分局報請台灣士林地
    方法院檢察署檢察官偵查起訴。
    理  由
一、訊據被告乙○○對上揭犯罪事實坦承不諱，核與告訴人甲○○、被害人丁○○及丙○○在警詢及檢察官偵查中指述之情
    節相符，並有台新銀行信用卡冒用明細表、台灣大哥大公司
    交易資料等附卷足稽，事證明確，被告犯行堪以認定，應依
    法論科。
二、按以電磁紀錄，藉電腦之處理所顯示之聲音、影像或符號，
    足以為表示其用意之證明者，亦以文書論，刑法第220 條第
    2 項定有明文。被告利用網際網路設備連結至台灣大哥大公
    司網站，輸入告訴人「甲○○」姓名及信用卡資料，偽造不
    實之線上刷卡繳費單，係表示持卡人向該網站刷卡繳費，顯
    屬上開條文所規範之準私文書。核被告所為，係犯刑法第
    320 條第1 項竊盜罪、同法第216 條、第220 條、第210 條
    之行使偽造準私文書罪，及同法第339 條第2 項詐欺得利罪
    。被告以一行為同時竊取甲○○、丁○○、丙○○等3 人之
    物，屬一行為觸犯數罪名，為想像競合犯，應從其一處斷。
    被告先後2 次行使偽造準私文書、詐欺得利犯行，均各時間
    緊接，手法相同，且係犯構成要件相同之罪名，顯係基於概
    括犯意而為，應各依連續犯之規定以一罪論，並依法加重其
    刑。被告所犯普通竊盜、連續行使偽造準私文書、連續詐欺
    得利等罪間，有方法結果之牽連關係，應依刑法第55條之規
    定，從一重之連續行使偽造準私文書罪處斷。爰審酌被告之
    犯罪動機、目的、手段、併其品行、智識程度、犯後坦承犯
    行且賠償告訴人及被害人等財物損失態度尚稱良好、及犯罪
    所生之損害等一切情狀，量處如主文示之刑，並諭知易科罰
    金之折算標準。又被告前未曾受有期徒刑以上刑之宣告，有
    臺灣高等法院被告全國前案紀錄表1 紙在卷可按，因一時失
    慮，偶罹刑典，事後已坦承犯行，深具悔意，經此刑之宣告
    後，應知警惕而無再犯之虞，本院因認暫不執行其刑為當，
    爰予以宣告緩刑2 年，用啟自新。
據上論斷，依刑事訴訟法第273 條之1 第1 項、第299 條第1 項
前段、刑法第56條、216 條、第210 條、第220 條第2 項、第
339 條第2 項、第320 條第1 項、第55條、第41條第1 項、第74
條第1 款、罰金罰鍰提高標準條例第1 條前段、第2 條，判決如
主文。
中    華    民    國    95    年    2     月     9    日
                  刑事第五庭法  官  彭洪媛
以上正本證明與原本無異
如不服本判決，應於送達後10日內，向本院提出上訴狀。
                            書記官  周霙蘭
中    華    民    國    95    年    2     月    13    日
附錄本案論罪科刑法條全文：
中華民國刑法第320條第1項
意圖為自己或第 3 人不法之所有，而竊取他人之動產者，為竊盜
罪，處五年以下有期徒刑、拘役或五百元以下罰金。
中華民國刑法第339條
意圖為自己或第 3 人不法之所有，以詐術使人將本人或第 3 人
之物交付者，處五年以下有期徒刑、拘役或科或併科1000元以下
罰金。
以前項方法得財產上不法之利益或使第 3 人得之者，亦同。
前二項之未遂犯罰之。
中華民國刑法第216條
行使第210條至第215條之文書者，依偽造、變造文書或登載不實
事項或使登載不實事項之規定處斷。
中華民國刑法第210條
偽造、變造私文書，足以生損害於公眾或他人者，處五年以下有
期徒刑。


司法院資訊處製作；財團法人民間司法改革基金會備份。
